# 关于投资的私募基金产品是否纳入合并报表

提问人：viscabarca 时间：2019-11-05 15:39:16
我们投资一个私募基金产品，占比 35% 左右，合同约定我方不影响基金管理人的投资，只履行出资义务和收取分得投资收益。但补充协议注明：占比超 20% 的份额持有人可以召开份额持有人大会，并按照所持基金份额履行表决权，表决需经全体（100%）基金份额持有人一致通过生效，这个决议对管理人、托管人和持有人均有约束力。基金份额持有人大会主要决定：修改基金合同重要内容；更换管理人或托管人；调高管理人和托管人报酬标准；
管理人失联；基金合同约定其他事项。
请问，这个产品需要纳入合并吗？

回答人：chenyiwei
一般情况，基金管理人虽然有广泛的决策权力，但属于代理人，不控制该基金。
本公司持有35% 份额，是否控制该基金，主要取决于： 1 、基金的设立目的和设计，是否有事先设定的投资标的、投资标的所从事的业务与本企业的业务有无协同效应、本企业有无后续从基金收购其股权的计划、基金的利润分配和亏损分担机制（例如是否设置优先/劣后等分级，以及本企业是否承诺对其他持有人的本金安全和取得约定收益予以保障等）。